【裁判字號】    97,消債更,2185
【裁判日期】    980616
【裁判案由】    更生事件
【裁判全文】
臺灣板橋地方法院民事裁定          97年度消債更字第2185號
聲  請  人  甲○○
代  理  人  陳振瑋律師
上列當事人因消費者債務清理事件，聲請更生，本院裁定如下：
    主  文
債務人甲○○自中華民國九十八年六月十六日下午四時起開始更
生程序。
本件得由司法事務官進行更生程序。
    理  由
一、按法院開始更生程序之裁定，應載明其年、月、日、時，並
    即時發生效力；法院裁定開始更生或清算程序後，得命司法
    事務官進行更生或清算程序，消費者債務清理條例第45條第
    1 項、第16條第1項前段分別定有明文。
二、本件聲請人聲請意旨略以：其積欠債務共新臺幣（下同）3,
    109,193 元，於消費者債務清理條例施行後，曾於民國97年
    7 月31日向最大債權金融機構臺灣新光銀行股份有限公司（
    下稱新光商銀）請求共同協商債務方案，惟該行拒絕將良京
    實業股份有限公司、順益汽車股份有限公司、黃宇俊等非金
    融機構債權人之債權納入協商範圍，而以聲請人前置協商意
    願低落為由發給前置協商不成立同意書。其次，縱以聲請人
    協商減薪前收入予以計算，聲請人任職於友順科技股份有限
    公司，每月平均收入約44,100元，扣除每月個人支出約21,2
    27元，再扣除每月負擔家庭生活費用9,445 元後，僅餘13,4
    28元，因台新商銀拒絕將非金融機構債權人之債權納入協商
    範圍，則聲請人仍係無力負擔每月須遭強制執行薪資1/3 加
    上10,000元之協商還款金額，新光商銀於前置協商不成立通
    知書原因欄勾選「協商意願低落」，顯係片面無理之詞，是
    聲請人有不能清償之情事，又其無擔保或無優先權之債務總
    額未逾1,200 萬元，復未經法院裁定開始清算程序或宣告破
    產，爰依法聲請更生等語。經查：聲請人所主張之上開事實
    ，業據提出華眾電訊工程有限公司經濟部商工登記資料公示
    查詢系統網頁影本、97年1 至11月及98年1 月薪資條、在學
    證明暨繳費收據、電信費繳費證明、扶養證明書、保險費繳
    納證明、房屋租賃契約書、水電、瓦斯費、電視及網路費繳
    納通知及收據、聲請人母親之診斷證明書、聲請人父母之保
    誠人壽保險股份有限公司保單影本、臺灣板橋地方法院97年
    度執宇字第8270號、第17480 號、第40342 號及第82106 號
    執行命令影本、機車行照影本、聲請人及聲請人父、母、姐
    、弟之勞工保險被保險人投保資料表及財政部臺灣省北區國
    稅局綜合所得稅各類所得資料清單暨財產歸屬資料清單、全
    戶戶籍謄本、戶口名簿影本、存摺及證券存摺影本、順益汽
    車股份有限公司存證信函影本、財團法人金融聯合徵信中心
    當事人個人信用報告等為證，堪信聲請人主張為真實。本件
    又查無債務人有消費者債務清理條例第6 條第3 項、第8 條
    或第46條各款所定駁回更生聲請之事由存在，則聲請人聲請
    更生，洵屬有據，爰裁定如主文。
三、另聲請人應於更生程序開始後，由債權人會議可決或由法院
    裁定認可其更生方案後方能實行，倘未能經債權會議可決或
    經法院裁定認可，則依消費者債務清理條例第61條規定，應
    續行清算程序，故本件聲請人仍應提出足以為債權人接受或
    經法院認為公允之更生方案以供採擇，附此敘明。
中    華    民    國    98    年    6     月    16    日
              民事第一庭  法      官  陳翠琪
上為正本係照原本作成
本件不得抗告
本裁定已於98年6月16日下午4時公告。
中    華    民    國    98    年    6     月    16    日
                            書  記  官  簡曉君


司法院資訊處製作；財團法人民間司法改革基金會備份。
